# 请教陈版主，回购信托计划问题

提问人：xuancaojisi 时间：2016-11-24 12:38:02
陈版您好： 请教以下问题：A公司为拟上市公司，B公司为其全资的小贷公司，现A公司拟将其剥离出去，但其控股股东C现金流不足，亦无其他公司接手，遂拉入D银行，C与D成立信托计划用于接手B公司的股权，期限 1 年，C出资5%，作为劣后级（融资人），D银行为优先级，通过信托计划或资产管理计划募集剩余资金，优先级预期年化收益率为8%；D银行退出方式为：A公司未来一年内上市成功后，C公司可通过股票质押等方式融资回购信托计划优先级份额；增信方式： 1 、若A公司在 1 年内上市成功，C公司将其持有的股票收益权转让给信托计划，转让受益权的股票价值不得低于信托计划原始投入金额的 2 倍； 2 、A公司承诺，若 1 年内终止上市或上市未成功，由A公司回购优先级信托份额； 请教陈版，上述剥离方式，由于涉及上市是否成功而引起回购的或有事项，对A公司的上市是否具有影响，A公司账面及财务报告如何反映该或有事项？

回答人：chenyiwei
这种情况下，由于能否在 1 年内上市成功并不是A公司可控制的事项，因此A在其报表中就需要确认所承担的回购优先级信托份额的义务（或有结算条款）作为负债。这样处理对其财务结构的影响可能是重大的。 另外，大股东C将其股份收益权质押给信托，可能导致其股权结构不稳定甚至控制权变更，这种不确定性的存在对A公司的IPO计划也是不利的。

提问人：xuancaojisi 时间：2016-11-26 12:46:55
陈版，A公司在 1 年之内能否上市，无法预计，因此其可能性不好确定，在没有达到预计负债所规定的很可能的情况下，就确认预计负债，是否妥当？

回答人：chenyiwei
这个问题不适用或有事项准则，而是适用金融工具准则。在金融工具准则下，只要有构成金融负债的合同义务，且是否实际执行不取决于本企业可控制的事项，就要确认金融负债。

提问人：zhs7403 时间：2016-11-26 13:45:59
陈老师，您的处理对，我没理解why是走 22 准则？肯定不是 20 准则的 11 条第 4 点，但我没把握好why是 22 ，如果 22 是哪一条？

回答人：chenyiwei
CAS 37第 11 、 12 条：回购自身权益工具的合同义务；或有结算条款。